【裁判字號】    89,易,3214
【裁判日期】    890831
【裁判案由】    賭博
【裁判全文】
臺灣高雄地方法院刑事判決                        八十九年度易字第三二一四號
    公  訴  人  臺灣高雄地方法院檢察署檢察官
    被      告  丙○○
                甲○○
                丁○○
                戊○○
                乙○○
右列被告因賭博案件，經檢察官提起公訴（八十九年度偵字第一三三八二號），本院
判決如左：
    主  文
甲○○、丁○○、戊○○、乙○○在公共場所賭博財物，各處罰金貳仟元，如易服勞
役，均以參佰元折算壹日。
丙○○幫助在公共場所賭博財物，處罰金壹仟元，如易服勞役，以參佰元折算壹日。
扣案賭具麻將牌壹付、骰子顆、賭資貳萬伍仟貳佰元均沒收。
    事  實
一、甲○○、丁○○、戊○○、乙○○四人基於賭博之犯意，於民國八十九年六月十
    四日凌晨一時五分許，群聚於丙○○所開設位於高雄市○○區○○路六○○巷樺
    榮葬儀社之公眾得出入之場所，利用麻將牌、骰子為賭具，以每底新臺幣（下同
    ）五百元，每加一檯一百元之方式賭博財物。丙○○明知甲○○等人為賭博，竟
    基於幫助賭博之犯意，提供上開場所及麻將牌一付、骰子三顆，供甲○○等人賭
    玩。嗣於八十九年六月十四日凌晨一時五分許，為警當場查獲，並扣得賭具麻將
    牌一付、骰子三顆、賭資二萬五千二百元。
二、案經高雄市政府警察局三民第二分局報請臺灣高雄地方法院檢察署檢察官偵查起
    訴。
    理   由
一、右揭犯罪事實，業據被告丙○○、甲○○、丁○○、戊○○、乙○○坦承不諱，
    所賭博之場所為丙○○所開設葬儀社，為公眾得出入之場所，亦據丙○○當庭繪
    有現場圖一紙附卷可稽。此外，並有所扣麻將牌一付、骰子三顆、賭資二萬五千
    二百元足資佐據，本件事證明確，被告五人犯行堪以認定，應予依法論科。
二、核被告丙○○、甲○○、丁○○、戊○○、乙○○所為，均係犯刑法第二百六十
    六條第一項之賭博罪，被告丙○○提供場所及賭具便利甲○○、丁○○、戊○○
    、乙○○賭博，為賭博罪之幫助犯。公訴意旨雖以被告丙○○係前揭樺榮葬儀社
    之負責人，意圖營利，提供葬儀社公眾得出入之場所及麻將牌、骰子為賭具，聚
    集不特定人賭博財物，賭客每打四圈即抽頭三百元，藉此牟利。而依刑法第二百
    六十八條圖利供給賭博場所或聚眾賭博罪起訴。惟按刑法第二百六十八條之罪之
    成立，自須被告對提供賭博場所及聚眾賭博有營利之意圖為前提，倘被告雖有提
    供場所或聚眾賭博之行為，但無營利之意圖，自難令其負圖利供給賭博場所及聚
    眾賭博罪之罪責。訊據被告丙○○堅決否認犯有何圖利提供賭博場所及聚眾賭博
    之犯行，辯稱：因被告甲○○等人均係在葬儀社工作的人，因工作之餘藉賭博排
 遣，並沒有藉此營利之意圖，警方所查扣三百元之抽頭金，是用來購買消夜，並
    非伊抽頭營利之用等語，經查：現場賭玩之人，被告甲○○為開設葬儀社，平日
    即在丙○○之葬儀社幫忙，被告戊○○在葬儀社工作、被告乙○○係在葬儀社內
    賣百貨，均據被告甲○○、戊○○、乙○○在審理中供述明確，被告丙○○所辯
    僅是在場工作之人員臨時賭玩排遣，尚屬有據。又被告丙○○並未有抽頭情事，
    亦據證人張陳美華於警訊中證稱屬實，核與被告甲○○、丁○○、戊○○、乙○○亦均於審理中供證稱：被告丙○○並未抽頭，警方所查扣之三百元是要來買消
    夜吃等語內容一致。雖被告甲○○、丁○○、戊○○、乙○○於警訊中均曾供稱
    被告丙○○有抽頭之事實，惟於審理中均經被告甲○○等人否認，且經本院當庭
    依職權勘驗警訊筆錄：被告丙○○於警訊中否認有抽頭；被告戊○○有表明抽頭
    的錢是用來買消夜；被告甲○○亦於警訊中表示抽頭的錢是用來買消夜；另丁○○、乙○○均按字朗讀筆錄內容，均由本院製有勘驗筆錄為據，故被告甲○○、
    戊○○於警訊中供述被告丙○○有抽頭等情，與其於警訊中錄製筆錄時之真意不
    符，另丁○○、乙○○之警訊筆錄已喪失全程錄音之意義，所證被告丙○○有抽
    頭之證詞，亦不足採憑。是被告丙○○應無抽頭營利之事實，堪可認定。刑法第
    二百六十八條之罪係以行為人具有營利意圖為構成要件，如無該主觀之要件，僅
    能依被告丙○○明知他人賭博，而仍提供場所及賭具，論以刑法第二百六十六條
    第一項賭博罪之幫助犯論處。檢察官所引用之法條容有未洽，其起訴法條應予變
    更，附此敘明。被告丙○○既為幫助犯，爰依正犯之刑減輕之。爰審酌被告五人
    犯罪之手段、所得利益及犯罪後之態度等一切情狀，量處如主文所示之刑並均諭
    知易服勞役之折算標準，以資懲儆。扣案賭具麻將牌一付、骰子三顆、賭資二萬
    五千二百元為當場賭博之器具及在賭檯上之財物，併依刑法第二百六十六條第二
    項之規定宣告沒收。
據上論斷，應依刑事訴訟法第二百九十九條第一項前段，刑法第二百六十六條第一項
、第二項、第三十條、第四十二條第二項，罰金罰鍰提高標準條例第一條前段、第二
條，判決如主文。
中      華      民      國    八十九    年      八      月    三十一    日
                              臺灣高雄地方法院刑事第三庭
                                  法  官  古  振  暉
右正本證明與原本無異。
如不服本判決，應於判決送達後十日內，向本院提出上訴狀。
                                  書記官  馮  欽  鳳
中    華    民    國      八十九      年      九      月      四        日
附錄本案論罪科刑法條全文：
刑法第二百六十六條第一項前段：在公共場所或公眾得出入之場所賭博財物者，處一
                              千元以下罰金。


司法院資訊處製作；財團法人民間司法改革基金會備份。
